# 审计工作底稿三级复核的要求

提问人：安好 时间：2023-09-15 15:06:36
陈版好，对于审计工作底稿的三级复核，现行审计准则有最低要求或者强制要求吗？每一级的复核人是否必须要求有注册会计师资格？谢谢！

回答人：chenyiwei
底稿复核的相关要求，最基本的是在《会计师事务所质量管理准则第 5101 号——业务质量管理》、《会计师事务所质量管理准则第 5102 号——项目质量复核》、《中国注册会计师审计准则第 1121 号——对财务报表审计实施的质量管理》以及这些准则的应用指南中；另外证监会发布的《会计监管风险提示第 3 号——审计项目复核》、中注协发布的《中国注册会计师审计准则问题解答第 9 号——项目质量控制复核》中也有相关规定。